臺灣高等法院臺中分院民事裁定　100年度抗字第210號
抗　告　人　劉圓滿
上列抗告人因與相對人佳茂建設股份有限公司間請求給付履約價
款事件，聲請法官迴避，對於中華民國100年4月15日臺灣臺中地
方法院100年度聲字第83號所為裁定提起抗告，本院裁定如下：
    主  文
抗告駁回。
抗告訴訟費用由抗告人負擔。
    理  由
一、抗告人於原法院主張：抗告人向相對人購買預售屋一戶，相
    對人之銷售人員帶抗告人參觀之樣品屋中有頂級德國POGGEN
    POHL整組廚具，包含售價為新台幣（下同）40萬元之SUB-ZE
    RO原裝冰箱乙台，該銷售人員保證將來交屋時包括與樣品屋
    內一樣之配備，且交給廣告宣傳配備乙冊，而兩造簽立之書
    面契約亦載明廣告宣傳品視同契約之一部分，詎抗告人欲辦
    理交屋時，發現該德國整組廚具欠缺上開原裝冰箱乙台，經
    抗告人函請相對人履行，相對人拒絕交付該配備冰箱，是相
    對人自應給付抗告人40萬元本息，為此提起本訴，合先敘明
    。
二、抗告人於原法院聲請意旨略以：抗告人曾遞狀請求傳訊上開
    原裝冰箱之代理進口商即德商博德寶家具製造公司（下稱博
    德寶公司）證明該原裝冰箱之價格若干，並請訊問證人關於
    現場樣品屋有無該冰箱？而博德寶公司職員即證人林建佑竟
    證稱：其不知樣品屋有無該品牌冰箱云云，顯有利於相對人
    。參酌該證人證稱：相對人向該廠商訂購50幾台該品牌冰箱
    給顧客云云，可見該證人所屬博德寶公司與相對人關係密切
    ，故絕不會證述對抗告人有利之證詞。該證人不僅領取相對
    人之證人旅費 500元，尚與相對人之訴訟代理人律師有說有
    笑，並搭乘該律師之坐車相偕離去，足見該證人行動偏頗，
    所為證述自係有利於相對人。況相對人寄給抗告人之目錄，
    其上即有該冰箱，故買賣契約記載「銷售廣告之樣品屋陳設
    設備包括契約之一部分」，事證已極為明確，證人之證述竟
    與此事證相反，益見其證言之難以憑信。惟，承審法官林慧
    貞（下稱林法官）竟不訊問證人關於「該品牌冰箱之價格」
    、「目錄上很明確之冰箱照片是否來自樣品屋」等節，徒讓
    證人推說不知情，顯然有意維護相對人，最後判決自然不利
    於抗告人，是林法官顯有民事訴訟法第33條第1項第2款規定
    ，足認其執行職務有偏頗之虞，爰聲請法官迴避云云。
三、抗告意旨除與聲請意旨相同者外，並略以：抗告人遞狀僅聲
    請訊問系爭冰箱價格，惟，在審理時，竟問到樣品屋現場有
    無冰箱，顯超出範圍；抗告人當場要質問證人所供不實，承
    審法官亦准提問，以致該證人作出有利於相對人之證述云云
    。
四、按法官有民事訴訟法第32條所定以外之情形，足認其執行職
    務有偏頗之虞者，當事人得聲請法官迴避，同法第33條第1
    項第2款定有明文。據而聲請法官迴避者，應以法官對於訴
    訟標的有特別利害關係，或與當事人之一造有密切之交誼或
    嫌怨，或基於其他情形客觀上足疑其為不公平之審判者為其
    原因事實，若僅憑當事人之主觀臆測，或不滿意法官進行訴
    訟遲緩，或認法官指揮訴訟欠當，則不得謂其有偏頗之虞（
    最高法院69年台抗字第457號判例、98年度台抗字第991號裁
    定要旨參照）。又指揮訴訟乃審判長或受命法官之職權，不
    能僅憑審判長或受命法官未依當事人意願進行訴訟之單純事
    實，即認其執行職務有偏頗之虞（最高法院84年度台抗字第
    116號裁定意旨參照）。且此種迴避原因，依同法第34條第2
    項、第284條之規定，應於3日內提出能即時調查之證據以釋
    明之（最高法院99年度台抗字第203號裁定意旨參照）。查
    抗告人既未指明林法官對於訴訟結果有何特別利害關係，或
    與當事人有何密切交誼或嫌怨等客觀事實，已難認為有聲請
    迴避之原因。且抗告人聲請訊問博德寶公司所派人員林建佑
    於本案件到庭作證，經林法官訊問證人完畢後，林法官曾詢
    問兩造：「對證言有何意見？」，兩造均稱：「沒有意見」
    ；林法官又詢問：「目前有無證據請求調查？」，抗告人稱
    ：「我要再問問看是何人安裝冰箱，我也要再查報銷售人員
    姓名，證明當初我有看到冰箱。」等情（詳見原法院99年度
    中簡字第2004號案件100年3月14日言詞辯論筆錄第3頁所載
    ），此經本院依職權調閱前開民事事件卷宗查閱無誤，抗告
    人對於證人林建佑所為之證言，當庭既表示沒意見，復未請
    求林法官補充訊問證人關於「該品牌冰箱之價格」、「目錄
    上很明確之冰箱照片是否來自樣品屋」等事項，竟於事後率
    爾以此未經訊問事項，即質疑林法官恐將為其不利之判決，
    因而主觀臆測林法官執行職務有所偏頗，尚難認在客觀上有
    何足可疑其為不公平審判之情形，核與民事訴訟法第33條第
    1 項第2款之規定不合。況且，抗告人於原法院提出本件聲
    請時，既自承係其請求訊問證人關於現場樣品屋有無系爭冰
    箱，竟又於抗告時指摘此訊問超出其遞狀聲請訊問事項之範
    圍，甚至指摘承審法官准其對證人提問、以致證人作出有利
    於相對人之證述云云，顯非可採。抗告人復未提出能即時調
    查之證據以釋明林法官對於本件訴訟標的有特別利害關係，
    或與相對人有密切之交誼，或嫌怨等事實，依首開說明，不
    能認法官有迴避之原因，其聲請迴避，不應准許。原法院因
    而裁定予以駁回，於法洵無違誤。抗告論旨，仍執陳詞指摘
    原裁定不當，聲明廢棄，非有理由。
五、據上論結，本件抗告為無理由，爰依民事訴訟法第495條之1
    第1項、第449條第1項、第95條、第78條，裁定如主文。
中    華    民    國   100    年    6     月    3     日
                民事第三庭    審判長法  官  陳照德
                                    法  官  曾謀貴
                                    法  官  朱  樑
以上正本係照原本作成。
不得再抗告。
                                    書記官  曾煜智
中    華    民    國   100    年    6     月    3     日
                                                      Ａ